【裁判字號】    89,易,149
【裁判日期】    890201
【裁判案由】    贓物
【裁判全文】
臺灣屏東地方法院刑事判決                          八十九年度易字第一四九號
    公  訴  人  臺灣屏東地方法院檢察署檢察官
    被      告  乙○○
右列被告因贓物案件，經檢察官提起公訴（八十八年度偵字第六四四三號），本院判
決如左：
    主  文
乙○○故買贓物，累犯，處罰金壹萬伍仟元，如易服勞役，以參佰元折算壹日。
    事  實
一、乙○○曾於民國八十七年十二月三日，因違反台灣省煙酒專賣暫行條例案件，經
    本院判處有期徒刑二月確定，於八十七年十二月三十一日易科罰金執行完畢，不
    知悔改，復於八十八年九月十一日下午四時左右，在屏東縣九如鄉九如果菜市場
    旁，明知綽號阿明之姓名不詳之男子所出售之點將家電腦伴唱機（機號為Ｈ00
    00000號）壹台、擴大機貳台（廠牌分別為ＳＯＵＮＤＰＯＷＥＲＳＡ─四
    ○○及ＡＭＣＲＯＮＡ七四二七五五），為來路不明之贓物（係甲○○於八十八
    年八月九日，在屏東縣屏東市○○○路○段三三九號失竊），竟仍以新台幣三萬
    五千元，予以買受，嗣乙○○於八十八年九月十四日，將上揭電腦伴唱機交由不
    知情之魏順智（經檢察官另行處分不起訴確定）送至高雄市○○○路四六六號點
    將家企業股份有限公司南區分公司修理時，因甲○○於電腦伴唱機失竊時已通知
    點將家公司，因而為維修人員發現而通知甲○○，並由甲○○報警會同前往高雄
    市○○○路四六六號埋伏，而於八十八年九月十八日十一時三十分，查獲前往領
    取該電腦伴唱機之乙○○，並循乙○○之供述，在同日十三時許，於屏東市○○
    路乙○○堆放物品之廠房前，在魏順智所駕駛之自小貨車上，查獲上開失竊之擴
    大機貳台。
二、案經屏東縣警察局屏東分局報請台灣屏東地方法院檢察署檢察官偵查起訴。
    理  由
一、訊據被告乙○○固不諱言向綽號阿明之男子購買被查獲之點將家電腦伴唱機一台
    、擴大機二台，惟辯稱：係綽號阿明者將點將家電腦伴唱機以小貨有載到伊處賣
    給伊，伊不知道是贓物云云。
二、然查：（一）、被查獲之點將家電腦伴唱機乙台、擴大機二台為甲○○於八十八
    年八月九日，在屏東縣屏東市○○○路○段三三九號失竊，已據被害人甲○○指
    陳述在卷，並有贓物領據在卷可按，堪認上開物品係贓物無誤。（二）、上開物
    品係被告在屏東縣九如鄉果菜市○○○路上向不明人士所購得，已據被告於警偵
    訊中供明在卷，且對方既係不明人士，當不認識被告，顯不可能以貨車將上開物
    品載至被告住處賣予被告，因此，被告嗣後改稱該物品係在家裡向他人所購云云
    ，應非屬實；又電器用品（伴唱機、擴大機）之買賣交易，通常應有一定之場所
    ，況被告係卡拉ＯＫ業者，對此更應知之甚稔，竟在路旁向人買受該物品，顯有
    違交易常情，而出賣上開物品者之身分，被告又不知曉，亦無法尋得此出賣人供
    查，從此一不正常之交易情況論，被告辯稱不知所買之物品為贓物云云，顯不足
    採，因此，被告應知道所購買之電腦伴唱機乙台、擴大機二台為贓物，至為灼然
    。（三）、綜上所述，被告所辯，顯為圖卸之詞，不足採信，其犯行應堪認定。
三、核被告乙○○所為，係犯刑法第三百四十九條第二項之故買贓物罪。被告曾於八
    十七年十二月三日，因違反台灣省煙酒專賣暫行條例案件，經本院判處有期徒刑
    二月確定，於八十七年十二月三十一日易科罰金執行完畢，此有台灣屏東地方法
    院檢察署刑案資料查註表在卷可憑，其於執行完畢後五年以內再犯有期徒刑以上
    之本罪，應依累犯規定，加重其刑。爰審酌被告素行、犯罪動機、目的、手段、
    所得財物並不多及其犯後態度等情狀，量處如主文所示之刑，並諭知易服勞役之
    折算標準。
據上論斷，應依刑事訴訟法第二百九十九條第一項前，刑法第三百四十九條第二項、
第四十七條、第四十二條第二項，罰金罰鍰提高準條例第一條前段、第二條，判決如
主文。
本案經檢察何克昌到庭執行職務。
中      華      民      國      八十九      年      二      月    三    日
                                      臺灣屏東地方法院刑事第一庭
                                          法  官    黃國永
右正本證明與原本無異。
對於本判決如有不服應於收受送達後十日內向本院提出上訴書狀上訴於台灣高等法院
高雄分院並按他造當事人之人數附具繕本。
                                          書記官   簡長
中      華      民      國      八十九      年      二      月    一    日
得上訴
刑法第三百四十九條第二項。
收受贓物者，處三年以下有期徒刑、拘役或五百元以下罰金。
因贓物變得之財物，以贓物論。


司法院資訊處製作；財團法人民間司法改革基金會備份。
